臺灣士林地方法院刑事判決　　　　　　　95年度易字第861 號
公　訴　人　臺灣士林地方法院檢察署檢察官
被　　　告　乙○○
選任辯護人　張玲綺律師
　　　　　　黃捷琳律師
上列被告因妨害名譽案件，經檢察官聲請簡易判決處刑（94年度
偵字第12083 號），本院士林簡易庭認為不宜以簡易判決處刑（
95年度士簡字第665 號），簽移本院刑事庭改依通常程序審理，
並判決如下：
    主  文
本件公訴不受理。
    理  由
一、公訴意旨略以：被告乙○○係信明貿易有限公司（以下簡稱
    信明公司）負責人，雖知豐年俐企業有限公司（以下簡稱豐
    年俐公司）係義大利商brembo公司（以下簡稱brembo公司）
    在臺灣之代理商，且豐年俐公司所販售之brembo公司卡鉗及
    來令片等零件上，均貼有brembo公司授權印製之雷射促銷貼
    紙，竟意圖散布於眾，於民國94年1 、2 月間，在臺北市○
    ○區○○街259 號住處，利用電腦上網至一般人皆可自由瀏
    覽之信明公司網站（網址：http://www.stormpower.com.tw
    ）上，刊登「本公司在臺銷售義大利原廠brembo產品早已行
    之有年，原廠並沒有提供雷射貼紙，走遍世界也沒有所謂的
    雷射貼紙，這小把戲只是某營利單位的花樣，對產品本身並
    沒有任何意義」、「你還要當多久的冤大頭!!!??? 」 、「
    黑心商人以低階產品魚目混珠，當高級品販賣、欺騙消費者
    ，車迷們小心!! 」 等內容之訊息，足以貶損豐年俐公司之
    社會評價，嗣豐年俐公司人員於94年3 月31日上網瀏覽發現
    ，經報警處理，始悉上情。案經豐年俐公司訴由臺北縣政府
    警察局汐止分局報告偵辦，因認被告涉犯刑法第310 條第2
    項之加重誹謗罪嫌。
二、按第一審法院得因檢察官之聲請，不經通常審判程序，逕以
    簡易判決處刑者，所科之刑以宣告緩刑、得易科罰金之有期
    徒刑及拘役或罰金為限，此觀諸刑事訴訟法第449 條第3 項
    規定自明。被告所犯之罪不合於該條所定得以簡易判決處刑
    時，依同法第452 條、第451 條之1 第4 項但書第3 款規定
    ，即應依通常程序審判之。本件聲請人即公訴人臺灣士林地
    方法院檢察署檢察官認被告乙○○涉有加重誹謗罪嫌，無非
    係以被告坦承有張貼告訴人豐年俐公司所指訴之網路文章，
    但仍否認有指涉告訴人之故意，而上開犯罪事實，業據告訴
    代理人甲○○於警詢及偵查中指訴明確，復有信明公司網站
    網頁之列印資料2 紙及brembo公司授權告訴人印製貼紙之商
    標同意書信函1 份在卷可參，為其論據。惟本案應為不受理
    之判決（詳如後述），揆諸首開規定，顯無逕以簡易判決處
    刑之餘地。原檢察官聲請以簡易判決處刑，容有未合，自應
    依通常程序進行審判。其次，依刑事訴訟法第451 條第1 項
    、第3 項之規定，檢察官聲請以簡易判決處刑者，其聲請與
    起訴有同一之效力。本件如上所述，既認檢察官簡易判決之
    聲請於法未合，應依通常程序審判，則參照上開刑事訴訟法
    第451 條第1 項及第3 項之規定，應認本件業經檢察官提起
    公訴，合先敘明。
三、按告訴乃論之罪，其告訴應自得為告訴之人知悉犯人之時起
    ，於6 個月內為之，又按告訴乃論之罪，已逾告訴期間者，
    應諭知不受理之判決，刑事訴訟法第237 條第1 項、第303
    條第3 款分別定有明文。
四、查本件告訴人豐年俐公司告訴被告乙○○加重誹謗案件，聲
    請簡易判決處刑書認係犯刑法第310 條第2 項之罪，依同法
    第314 條之規定，須告訴乃論。經查：
  (一)告訴人固提出94年3 月31日擷取列印之電腦網頁資料附卷以
    供證明（參本院卷內所附告證7） ，主張本件告訴人知悉犯
    人之時係94年3 月31日，其於94年9 月28日提出告訴並未逾
    期云云。惟此已為被告所否認，訊之被告供稱：告訴人暨聲
    請簡易判決處刑書所指之2 段網頁內容，是伊於93年年底至
    94年農曆過年前刊登的（本院按，94年農曆正月初1 為國曆
    2 月9 日），刊登後有做修改，94年過年時已撤掉原內容等
    情明確。
  (二)再者，證人即告訴代理人甲○○於94年9 月28日警詢時已明
    白指稱：93年11月間，豐年俐公司經由經銷商得知在信明公
    司的公開網站，刊登聲請簡易判決處刑書即偵卷第14、15頁
    之網頁內容，並以不實圖片展示於該網站中，供大眾閱覽，
    認為信明公司顯然公開影射誹謗本公司為黑心商人，故公司
    派伊並委任律師前來提出誹謗告訴等語在卷（偵卷第9 頁）
    ，並提出電腦網頁資料2 份附卷供參（偵卷第14、15頁）。
    另觀之證人甲○○於本院審理時結證稱：經銷商跟我們公司
    講被告在網站上刊登聲請簡易判決處刑書所指之內容，伊馬
    上就上信明公司的網站看，所以才發現，伊在警詢時所講上
    網時間為93年11月間沒有錯，伊看了之後馬上回報公司老闆
    ，但偵卷第14、15頁即聲請簡易判決處刑書所指之內容，伊
    沒有辦法判斷是哪一天列印的等語在卷（本院96年8 月29日
    審判筆錄第3 、4 頁）。又徵之告證7 即告訴人於94年3 月
    31日擷取列印之電腦網頁內容，係：「本公司在台銷售義大
    利原廠brembo產品早已行之有年，原廠並沒有雷射貼紙，所
    以我們也沒有... ，走遍世界也沒有所謂的雷射貼紙，這標
    記只是代表這東西是某單位提供的，對產品本身並沒有影響
    ，產品100 ％來自義大利，當然也有產品售後服務」、「你
    還要當多久的冤大頭!!!??? 」 、「本公司為讓玩家們能夠
    輕鬆體驗世界最棒的煞車產品，不惜以超平價供應義大利原
    廠正品，為提供當季最新鮮產品，每個月直接由義大利空運
    進口來台，就是為了讓車迷們玩得放心，買得安心」、「反
    觀次級再製卡鉗，卻以較高價販賣，欺騙消費者，玩家們還
    要多久才會清醒？？」，上開文字，與檢察官聲請簡易判決
    所指即偵卷第14、15頁之內容：「本公司在臺銷售義大利原
    廠brembo產品早已行之有年，原廠並沒有提供雷射貼紙，走
    遍世界也沒有所謂的雷射貼紙，這小把戲只是某營利單位的
    花樣，對產品本身並沒有任何意義」、「你還要當多久的冤
    大頭!!!??? 」 、「黑心商人以低階產品魚目混珠，當高級
    品販賣、欺騙消費者，車迷們小心!! 」 ，兩者在版面編排
    及文字敘述上，的確不同，並非同一次的刊登內容，至堪認
    定。再與證人甲○○前揭所述，相互勾稽比對結果，堪認被
    告所辯屬實，被告確曾於93年11月間，刊登聲請簡易判決處
    刑書即偵卷第14、15頁所指之內容，惟嗣後曾加以修改，繼
    續刊登，致有告訴人於94年3 月31日上網擷取列印之不同網
    頁內容，然而檢察官聲請簡易判決處刑書所指之內容，係被
    告先前刊登，且為告訴人於93年11月間所知悉，實與94年3
    月31日擷取列印之內容不同。
  (三)告訴人既於93年11月間，已知悉信明公司負責人即被告乙○
    ○在該公司網站上刊登文章，認為損害告訴人公司之權利，
    該次刊登內容，復未繼續至94年3 月31日，尚難認其行為終
    了日為94年3 月31日，惟告訴人公司遲至94年9 月28日始提
    出告訴，有警詢筆錄附卷足憑，依照上開說明，本件告訴已
    逾6 個月告訴期間，爰依法諭知不受理之判決。
據上論斷，應依刑事訴訟法第452 條、第303 條第3 款，判決如
主文。
本案經檢察官張紜瑋到庭執行職務。
中　　華　　民　　國　　96　　年　　9 　　月　　26　　日
                  刑事第五庭審判長法  官  李育仁
         　　                     法  官  許辰舟
         　　                     法  官  黃潔茹
以上正本證明與原本無異。
如不服本判決，應於判決送達後10日內，向本院提出上訴狀。
                                  書記官  柳瑞宗
中　　華　　民　　國　　96　　年　　9 　　月　　26　　日
